臺灣基隆地方法院民事裁定
111年度監宣字第133號
聲  請  人  蔣永富  

相對人即受
監護宣告人  蔣佳均  

關  係  人  張燕妮  

上列聲請人聲請選任特別代理人事件，本院裁定如下：
   主  文
選任張燕妮（女，民國00年0月00日生，身分證統一編號：Z0000
00000號）為受監護宣告人蔣佳均（男，民國00年0月00日生，身
分證統一編號：Z000000000號）於辦理被繼承人蔣邦輝之遺產繼
承及分割事宜之特別代理人。
聲請費用由受監護宣告人蔣佳均負擔。
    理  由
一、本件聲請意旨略以：相對人蔣佳均前經本院以111年度監宣
    字第7號裁定宣告為受監護宣告之人，並選任蔣曹妹鳳為監
    護人。而相對人之父即被繼承人蔣邦輝死亡留有遺產，因監
    護人蔣曹妹鳳與相對人同為繼承人，彼此利益相反，爰聲請
    選任張燕妮於相對人辦理蔣邦輝之遺產繼承及分割時之特別
    代理人等語。
二、按監護人之行為與受監護人之利益相反或依法不得代理時，
    法院得因監護人、受監護人、主管機關、社會福利機構或其
    他利害關係人之聲請或依職權，為受監護人選任特別代理人
    ，民法第1098條第2項定有明文。
三、經查：聲請人主張之上開事實，業據其提出戶籍謄本（含除
    戶戶籍謄本）、遺產稅財產參考清單、108、109年度綜合所
    得稅各類所得資料清單為證，堪信為真實。本件受監護宣告
    人蔣佳均及其監護人蔣曹妹鳳，於辦理被繼承人蔣邦輝之遺
    產繼承及分割事件時，因監護人蔣曹妹鳳同為繼承人之一，
    與受監護宣告人之利益相反，且依民法第106條之規定，亦
    屬不得代理之情形，故聲請人聲請為受監護宣告人蔣佳均選
    任前揭事件之特別代理人，於法自無不合。本院審酌張燕妮
    為受監護宣告人蔣佳均之配偶，有聲請人提出之戶籍謄本在
    卷可稽，且其於聲請人所述辦理被繼承人蔣邦輝之遺產分割
    及繼承登記事件中，並非繼承人或具其他利害關係之人，其
    並有意願擔任受監護宣告人蔣佳均之特別代理人，有其簽署
    之同意書附卷，本院亦查無不適或不宜擔任該受監護宣告人
    代理人之消極原因，堪認由其擔任受監護宣告人之代理人，
    對受監護宣告人之權益應可善盡保護之責。從而，聲請人聲
    請選任張燕妮為受監護宣告人蔣佳均於辦理被繼承人蔣邦輝
    之遺產繼承及分割之特別代理人，於法並無不合，爰准其聲
    請裁定如主文所示。
四、依家事事件法第164條第2項，裁定如主文。
中　　華　　民　　國　　111 　年　　11　　月　　22　　日
                  家事法庭法  官  何怡穎
以上正本係照原本作成。　　　　　　　　　
如對本裁定抗告，應於本裁定送達後10日內向本院提出抗告狀，
並繳納抗告裁判費新臺幣1000元。
中　　華　　民　　國　　111 　年　　11　　月　　22　　日
                          書記官  葉憶葇